臺灣新北地方法院刑事裁定
111年度撤緩字第196號
聲  請  人  臺灣新北地方檢察署檢察官
受  刑  人  李信賢


上列受刑人因違反毒品危害防制條例案件，經聲請人聲請撤銷緩
刑之宣告（111年度執聲字第1160號），本院裁定如下：
    主  文
李信賢之緩刑宣告撤銷。
    理  由
一、聲請意旨略稱：受刑人即受保護管束人李信賢因違反毒品危
    害防制條例案件（臺灣新北地方檢察署107年度執保字第405
    號），經本院以107年度訴字第498號（臺灣新北地方檢察署
    107年度偵字第2696號）判處有期徒刑1年9月，緩刑4年，緩
    刑期間內付保護管束，並於民國107年11月27日確定。茲因
    受刑人於緩刑期內即110年1月5日再犯持有第三級毒品罪，
    經臺灣臺北地方法院以110年度簡字第952號判處有期徒刑4
    月（上訴中尚未確定），又經臺灣新北地方檢察署觀護人多
    次傳喚未到。受刑人前開行為違反保安處分執行法第74條之
    2第1、2、4款規定，情節重大，爰依保安處分執行法第74條
    之3第1項、刑事訴訟法第476條規定聲請撤銷緩刑宣告等語
    。
二、按受保護管束人在保護管束期間內，應遵守左列事項：一、
    保持善良品行，不得與素行不良之人往還。二、服從檢察官
    及執行保護管束者之命令。四、對於身體健康、生活情況及
    工作環境等，每月至少向執行保護管束者報告一次；受保護
    管束人違反前條各款情形之一，情節重大者，檢察官得聲請
    撤銷保護管束或緩刑之宣告，保安處分執行法第74條之2第1
    款、第2款、第4款、第74條之3第1項分別定有明文。依該法
    第74條之3規定，撤銷緩刑之事由以「違反保護管束應遵守
    之事項且情節重大」為要件，而是否確屬「情節重大」，應
    斟酌受保護管束人違反保護管束應遵守事項之情節，是否已
    難收法院當初給予緩刑寬典所預期之效果，而確有執行刑罰
    之必要，合先敘明。
三、經查：
(一)受刑人於107年間因違反毒品危害防制條例案件，經本院以1
    07年度訴字第498號（下稱前案）判處有期徒刑1年9月，緩
    刑4年，緩刑期間付保護管束，並應向檢察官所指定之政府
    機關、政府機構、行政法人、社區或其他符合公益目的之機
    構或團體，提供80小時之義務勞務，於107年11月27日確定
    ，緩刑期間為107年11月27日至111年11月26日等情，有該案
    判決及臺灣高等法院被告前案紀錄表在卷足憑，上開事實即
    堪認定。　　
(二)受刑人於前案緩刑付保護管束期間內之110年1月5日0時許，
    在臺北市中山區林森北路「409酒店」樓下，向真實姓名年
    籍不詳之成年男子以新臺幣（下同）13,000元之價格購入第
    三級毒品愷他命5包（總淨重5.854公克、總純質淨重4.660
    公克）、含有第三級毒品4-甲基甲基卡西酮成分之果汁3包
    （總淨重7.228公克、總純質淨重0.7156公克）、含有第三
    級毒品4-甲基甲基卡西酮成分之飲料10包（總淨重67.15公
    克、總純質淨重2.01公克），涉犯毒品危害防制條例第11條
    第5項之持有第三級毒品純質淨重5公克以上罪，業經臺灣臺
    北地方法院以110年度簡字第952號判處有期徒刑4月，如易
    科罰金，以1千元折算1日，經被告提起上訴，現由同院以11
    0年度簡上字第125號審理中等情，有前開判決及臺灣高等法
    院被告前案紀錄表在卷可考，稽之受刑人於本院訊問時供認
    其確有前揭持有第三級毒品純質淨重5公克以上犯行無訛，
    並表示其上訴理由為警察有違法搜索等語，足徵受刑人有未
    保持善良品行，與素行不良之人往還之情形無疑，而已違反
    保安處分執行法第74條之2第1款規定甚明。　　
(三)受刑人於前案審理期間之住所即位在「新北市○○區○○路000
    號」，其亦自承實際居住於前址且未變更，又未見其於緩刑
    付保護管束期間有向臺灣新北地方檢察署陳報住所變更等情
    ，業據受刑人於本院111年7月15日訊問時供認在卷，並有前
    案判決及臺灣新北地方檢察署111年4月20日執行保護管束情
    況約談報告表在卷可稽，復經本院核閱臺灣新北地方檢察署
    111年度執聲字第1160號執行卷宗確認無誤。是以，受刑人
    之住所係位在前址一節，堪可認定。再受刑人於前案緩刑付
    保護管束期間之108年6月26日、109年1月31日、109年8月28
    日、109年10月30日、110年1月29日、110年4月28日、111年
    3月30日、111年5月6日共8次未按時至臺灣新北地方檢察署
    報到，該署因而分別於108年7月5日、109年2月5日、109年9
    月9、109年11月6日、110年2月5日、110年5月10日、111年4
    月13日將告誡函送達至受刑人上開住所等情，有臺灣新北地
    方檢察署108年7月5日新北檢兆束108執護6字第16358號函、
    109年2月5日新北檢兆束108執護6字第1090008825號函、109
    年9月9日新北檢兆束108執護6字第1090092703號函、109年1
    1月6日新北檢兆束108執護6字第1090114434號函、110年2月
    5日新北檢兆束108執護6字第1100011000號函、110年5月10
    日新北檢兆束108執護6字第1100044402號函、111年4月13日
    新北檢兆束108執護6字第1119037829號函及其等送達證書、
    111年6月7日新北檢兆束108執護6字第1119059865號函、111
    年4月20日執行保護管束情況約談報告表在卷可憑，參以受
    刑人於本院訊問時就上開未按時報到之情事僅供稱：沒有意
    見等語，堪認受刑人有未服從檢察官及執行保護管束者之命
    令、每月並未至少向執行保護管束者報告一次之情形，亦已
    違反保安處分執行法第74條之2第2款、第4款規定至明。
(四)經審酌受刑人於緩刑付保護管束期間未按時向臺灣新北地方
    檢察署觀護人報到之次數有8次，且自108年起每年均有經告
    誡而未按時報到之情形，未見改善，兼衡受刑人還有未保持
    善良品行，與素行不良之人往還之情事，足見受刑人違反情
    節確屬重大，無從再預期受刑人猶能恪遵相關法令規定，原
    宣告之緩刑難收其預期效果，而有執行刑罰之必要。綜上所
    述，聲請人本案聲請，核與保安處分執行法第74條之3第1項
    規定並無不合，自應撤銷受刑人前案緩刑宣告。
四、依刑事訴訟法第476條，裁定如主文。　　
中　　華　　民　　國　　111 　年　　7 　　月　　18　　日
                  刑事第三庭    法　官  施建榮
得抗告上列正本證明與原本無異。
如不服本裁定，應於裁定送達後五日內敘明抗告理由，向本院提
出抗告狀。
                                 書記官  黃姿涵
中　　華　　民　　國　　111 　年　　7 　　月　　22　　日